臺灣新北地方法院板橋簡易庭小額民事判決
　　　　　　　　　　　　　　　　　 110年度板小字第3302號

原　　　告　第一產物保險股份有限公司

法定代理人　李正漢　
訴訟代理人　張鈞迪　
被　　　告　林承泰　
上列當事人間請求侵權行為損害賠償事件，本院於中華民國110
年11月15日言詞辯論終結，判決如下：
    主      文
被告應給付原告新臺幣壹萬陸仟零壹拾元，及自民國一一○年五
月一日起至清償日止，按週年利率百分之五計算之利息。
訴訟費用新臺幣壹仟元由被告負擔。
本判決得假執行。
壹、程序部分
    被告經合法通知，未於言詞辯論期日到場，核無民事訴訟法
    第 386條各款所列情形，爰依民事訴訟法第436條第2項準用
    同法第385條第1項規定，依原告之聲請，由其一造辯論而為
    判決，合先敘明。
貳、實體部分
    事實及理由
一、原告主張：被告明知服用酒類者，不得駕駛動力交通工具，
    仍於民國109年5月12日9時5分許，飲酒後駕駛車牌號碼0000
    -00號自用小客車上路，於行經新北市○○區○○路000號時
    ，因酒後注意力無法集中，不慎撞擊訴外人朱珮綺所騎乘車
    牌號碼000-0000號車，致朱珮綺受有左側膝部擦挫傷等傷害
    ，經警據報前往現場處理，於現場測得其吐氣酒精濃度超過
    規定標準。被告所駕駛車輛於事發當時強制汽車責任保險係
    投保於原告，而原告已依強制汽車責任保險契約給付朱珮綺
    醫療材料費新台幣（下同）8,705元、健保部分負擔2,500元
    、掛號費1,650元、診斷證明書費400元、就醫交通費用
    2,755元，共計16,010元。依強制汽車責任保險法第29條第1
    項第 1款之規定，原告於賠付金額範圍內，得代位請求被告
    賠償上開金額。為此，爰依侵權行為、保險代位之法律關係
    及強制汽車責任保險法第29條第1項第1款規定，請求被告賠
    償損害等語。並聲明：被告應給付原告16,010元，及自起訴
    狀繕本送達翌日起至清償日止，按週年利率5%計算之利息。
二、被告則以：
    被告並無涉犯刑法酒後駕駛之公共危險案件，雖被告於系爭
    事故後呼氣中所含酒精濃度達每公升0.18毫克，然該行為
    業經臺灣新北地方法院檢察署檢察官以109年度偵字第00000
    號不起訴處分，顯見被告並無達到不能安全駕駛之程度。
    另被告並無遭受酒駕須吊照及罰緩之處分。綜上所述，被告
    不僅刑事部分獲不起訴處分處分，亦未遭吊照或罰鍰之處分
    顯見被告並無違反任何道路交通法規，則原告以強制汽車責
    任保險法第29條第1項第1款之規定代位求償，顯屬有誤，並
    聲明：原告之訴駁回。
三、得心證之理由：
㈠、按因故意或過失，不法侵害他人之權利者，負損害賠償責任
    ；汽車、機車或其他非依軌道行駛之動力車輛，在使用中加
    損害於他人者，駕駛人應賠償因此所生之損害，民法第184
    條第1項前段、第191條之2前段分別有明文。又被保險人有
    下列情事之一，致被保險汽車發生汽車交通事故者，保險人
    仍應依本法規定負保險給付之責。但得在給付金額範圍內，
    代位行使請求權人對被保險人之請求權：一、飲用酒類或其
    他類似物後駕駛汽車，其吐氣或血液中所含酒精濃度超過道
    路交通管理法規規定之標準；汽車駕駛人有下列情形之一者
    ，不得駕車：二、飲用酒類或其他類似物後其吐氣所含酒精
    濃度達每公升零點一五毫克或血液中酒精濃度達百分之零點
    零三以上，強制汽車責任保險法第29條第1項第1款、道路交
    通安全規則第114條第2款亦有明定。
㈡、查，原告主張被告飲酒後於上揭時地駕駛系爭車輛，因酒後
    注意力無法集中之過失，不慎碰撞訴外人朱珮綺而生系爭事
    故，致生系爭損害，原告已賠付強制險理賠金即16,010元等
    事實，業據原告提出道路交通事故當事人登記聯單、診斷證
    明書、醫療費用收據、保險計算書等件為證（見本院卷第15
    至28頁），且有新北市政府警察局中和分局110年4月22日新
    北警中交字第1104637372號函暨所附道路交通事故現場圖、
    道路交通事故調查報告表、道路交通事故照片黏貼紀錄表、
    道路交通事故當事人酒精測定紀錄表、道路交通事故肇事人
    自首情形紀錄表等件為憑（見本院卷第35至51頁），至於被
    告雖否認未達刑法第185-3條之吐氣所含酒精濃度達每公升
    0.25毫克，惟按道路交通安全規則第114條第2款明訂達吐氣
    所含酒精濃度達每公升0.15毫克即屬不得駕車，被告所辯殊
    無可採。則原告依強制汽車責任保險法第29條第1項第1款之
    規定，代位請求被告負損害賠償責任，洵為有據。
四、末按給付無確定期限者，債務人於債權人得請求給付時，經
    其催告而未為給付，自受催告時起，負遲延責任。其經債權
    人起訴而送達訴狀，或依督促程序送達支付命令，或為其他
    相類之行為者，與催告有同一之效力；遲延之債務，以支付
    金錢為標的者，債權人得請求依法定利率計算之遲延利息；
    應付利息之債務，其利率未經約定，亦無法律可據者，週年
    利率為5％，民法第229條第2項、第233條第1項前段及第203
    條分別定有明文。查，原告所提民事起訴狀繕本於110年4月
    30日送達於被告之受僱人（見本院卷第57頁），揆諸前揭說
    明，原告自得請求被告給付自該狀送達翌日即 110年5月1日
    起至清償日止，按週年利率5％計算之利息。
五、綜上所述，原告依侵權行為、保險代位之法律關係及強制汽
    車責任保險法第29條第1項第1款規定，請求被告給付16,010
    元，及自起訴狀繕本送達翌日即110年5月1日起至清償日止
    ，按法定利率即週年利率5％計算之利息，為有理由，應予
    准許。
六、本件係就民事訴訟法第436條之8訴訟適用小額程序所為被告
    敗訴之判決，爰依同法第436條之20規定，職權宣告假執行
    。
七、訴訟費用負擔之依據：民事訴訟法第78條。本件訴訟費用額
    ，依後附計算書確定如主文所示金額。
中　　華　　民　　國　 110　　年　　11　　月　　26　　日
                  臺灣新北地方法院板橋簡易庭
                              法  官  吳孟竹
計   算   書
項        目        金   額（新臺幣）        備     註
第一審裁判費            1,000元
合        計            1,000元
 
以上為正本係照原本作成。
對於本件判決如有不服，應於收受送達後20日內向本院提出上訴
書狀，上訴於本院合議庭，並按他造當事人之人數附具繕本。當
事人之上訴，非以判決違背法令為理由不得為之，上訴狀應記載
上訴理由，表明下列各款事項：
（一）原判決所違背之法令及其具體內容。
（二）依訴訟資料可認為原判決有違背法令之具體事實。
如未於上訴後20日內補提合法上訴理由書，法院得逕以裁定駁回
上訴。
中　　華　　民　　國　 110　　年　　11　　月　　26　　日
                              書記官  呂亞馨